【裁判字號】    95,智,27
【裁判日期】    981231
【裁判案由】    損害賠償
【裁判全文】
臺灣高雄地方法院民事判決                95年度智字第27號
原      告  瑞憶科技有限公司
法定代理人  乙○○
原      告  通路科技有限公司
法定代理人  甲○○
共      同  陳豐裕律師
訴訟代理人
複代理人    陳魁元律師
被      告  冠雄科技有限公司
兼法定代理  丙○○
人
共      同  盧俊誠律師
訴訟代理人
上列當事人間損害賠償事件，經本院於民國98年12月16日言詞辯
論終結，判決如下：
    主      文
被告應連帶給付原告新台幣參拾壹萬玖仟玖佰元，及自民國九十
五年十二月十三日起至清償日止，按週年利率百分之五計算之利
息。
原告其餘之訴駁回。
訴訟費用由被告連帶負擔三分之二，餘由原告負擔。
本判決第一項得假執行。但被告如以新台幣參拾壹萬玖仟玖佰元
為原告供擔保，免為假執行。
原告其餘假執行之聲請駁回。
    事實及理由
壹、程序事項：
    按未經認許之外國法人或團體就本法規定事項得提起民事訴
    訟。但以條約或其本國法令、慣例，中華民國國民或團體得
    在該國享受同等權利者為限；其由團體或機構互訂保護專利
    之協議，經主管機關核准者，亦同，專利法第91條定有明文
    。經查，原告雖自承通路科技有限公司（屬大韓民國之公司
    ；下稱通路公司）為未經我國認許之外國法人（見本院卷一
    第85頁），然我國於民國91年1 月1 日加入世界貿易組織（
    下稱WTO ）後，對於WTO 之會員，依「與貿易有關之智慧財
    產權協定」（TRIPS ）第3 條及第4 條規定，均應適用國民
    待遇原則及最惠國待遇原則，因此，WTO 會員之專利案應依
    前述國民待遇等原則辦理。查大韓民國為WTO 會員，其國民
    就我國專利法規定事項自得在我國提起民事訴訟，不以業經
    認許者為限，亦有經濟部智慧財產局94年3 月7 日智法字第
    09400013810 號函附卷足參（見本院卷一第104 頁）。參照
    上開規定及說明，原告通路公司具有當事人能力，自得提起
    本件訴訟，合先敘明。
貳、實體事項
一、原告主張：原告研發創作之「具GPS 接受器及使用無線通訊
    之聯合雷達與雷射檢測器」，業由原告向經濟部智慧財產局
    申請核取得發明第I248520 號專利權在案。專利權期間為95
    （即西元2006）年2 月1 日至113 （即西元2024）年10月11
    日止，原告依專利法之規定，專有排除他人未經同意而製造
    、販賣、販賣要約、使用或為上述目的而進口該專利物品之
    權，於受侵害時，並得請求排除侵害與損害賠償。嗣原告於
    95年08月22日在台中發現被告冠雄科技有限公司（下稱冠雄
    公司）所出品之GPS 雷龍分離式測試器（下稱系爭測試器）
    ，從系爭測試器產品中可發現皆是由GPS 衛星無線傳輸系統
     (A)、信號接受模組(B) 及資訊顯示器模組(C) 所組成，而
    上述產品技術原理特徵及目的、功效皆雷同原告之申請專利
    範圍，且經鈞院送請國立臺灣大學嚴慶齡工業研究中心（下
    稱臺大嚴慶齡中心）鑑定之鑑定結果，亦確落入原告系爭專
    利權之專利範圍，足證被告冠雄公司之系爭測試器已侵害原
    告之專利權，而原告前於95年8 月30日業寄發律師函請其釋
    明及解決侵權事宜，但被告冠雄公司置之未理，而被告丙○
    ○係被告冠雄公司之負責人，其因執行業務違背法令致生損
    害於原告，自應依公司法第23條第2 項規定與被告冠雄公司
    負連帶賠償之責；被告雖以93年9 月超越車訊廣告抗辯原告
    所有之系爭專利權有違新穎性要件，惟被告之同業即訴外人
    王錦琛於95年11月30日業以相同內容之93年7 月份Taiwan
    Motor 超越車訊為舉發證據對系爭專利權提起舉發，嗣上開
    舉發案經經濟部智慧財產局以96年11月21日（96）智專三（
    二）04099 字第09620648510 號專利舉發審定書審定舉發不
    成立在案，王錦琛不服提起行政訴訟，亦經智慧財產法院駁
    回其訴，足證被告所辯不足採信，則依專利法第85條第1項
    第2 款之規定，專利權人請求損害賠償時，得依侵害人因侵
    害行為所得之利益計算其損害，故依經銷商及被告陳報銷售
    系爭測試器之數量，足認被告銷售侵權產品數量計457 台，
    並依被告自承每台獲利約新台幣（下同）700 元計算，則在
    原告系爭專利權期間，被告因侵害原告系爭專利權行為所得
    之利益應為319,900 元，且被告係在明知原告有侵害系爭專
    利權下而仍持續銷售，侵權行為應屬故意，依專利法第85
    條第3 項規定，應連帶賠償損害額3 倍等語，並聲明：(一)被
    告應連帶給付原告959,700 元，及自起訴狀繕本送達翌日起
    至清償日止，按週年利率5 ％計算之利息。(二)願供擔保准予
    宣告假執行。
二、被告則以：被告於95年9 月間接獲原告瑞憶科技有限公司（
    以下稱瑞憶公司）委託之律師所傳真之律師函指稱有侵害系
    爭專利權情事云云，惟該來函僅附專利證書，未附專利公告
    本，及敘明其專利權明確內容、範圍與受侵害之具體事實，
    亦未見有將所謂侵權產品委請專業機構鑑定，竟發警告函予
    被告及被告之交易相對人，致被告受交易相對人之抱怨，被
    告因認原告主張顯與事實有違，乃於同年9 月21日委請律師
    回函說明要求原告停止不當散布警告函之行為，並否認有原
    告主張侵害系爭專利權之情事；又原告之系爭專利案係於93
    年10月12日提出申請，然原告在同年7 月間所刊登之廣告中
    ，已出現與嗣後申請之系爭專利案有相同電路圖之產品，且
    另一廠商於同年9 月間刊登之廣告亦出現具相同電路圖之產
    品，另原告瑞憶公司在93年9 月份「超越車訊」雜誌中所刊
    登該公司之「反雷達測速GPS GT2 」產品廣告，亦已揭露系
    爭專利之技術，原告之經銷商即訴外人「旭益汽車實業有限
    公司」、「車寶貝汽車百貨股份有限公司」於系爭專利申請
    前亦應已販售93年9 月份「超越車訊」雜誌所刊登廣告之「
    征服者GPS 全頻衛星雷達GPS GT2 」產品，系爭專利顯已違
    反專利法第22條第1 項第1 款之新穎性規定，依同法第67條
    第1 項第1 款規定即應撤銷其專利權，且被告之同業並已以
    原告系爭專利違反專利申請要件之規定而提出專利舉發，故
    原告之系爭專利既有應被撤銷事由，該專利即自始不存在，
    被告何有侵害其權利之理；至被告之經銷商八百屋汽車百貨
    有限公司（下稱八百屋）函覆銷售警示器產品中，與系爭專
    利有關者為系爭「龍族五衛星GPS 全頻警示器」，並非所有
    龍族五系列之產品，又龍族（即雷龍5 ）型號之系爭測速器
    僅係被告販售多種產品中之一種，該產品故障率甚高，銷售
    情形非佳，而被告於95年2 月至9 月間銷售量約為128 台，
    嗣在接獲原告警告函後即未再銷售，每台獲利約700 元，銷
    售獲利亦僅為89,400元等語資為抗辯，並聲明：(一)原告之訴
    駁回。(二)如受不利判決願供擔保請准免宣告假執行。
三、本件不爭執事項如下：
    原告擁有「具GPS 接收器及使用無線通訊之聯合式雷達與雷
    射檢測器」之發明第I248520 號專利，專利權期間自民國95
    年2 月1 日至民國113 年10月11日止。
四、本件爭執事項
  (一)被告所生產、販售之系爭測試器是否侵害原告專利？
  (二)若有侵害，原告可請求損害賠償範圍？
五、本院之判斷：
  (一)原告主張其於93年10月12日以「具GPS 接收器及使用無線通
    訊之聯合式雷達與雷射檢測器」申請發明專利權，並於95年
    2 月1 日以第000000000 號專利案共同取得我國發明第I248
    520 號專利證書，專利權期間自95年2 月1 日至113 年10月
    11日止一節，有原告提出之我國發明第I248520 號專利證書
    及專利公報各1 份附卷可參（參見本院卷一第19至22頁），
    且為兩造所不爭執，堪信為真。又原告主張於95年8 月22日
    在台中地區發現被告製造並販售系爭測試器等情，已提出統
    一發票、產品相片及產品型錄影本各1 份為證（參見本院卷
    一第13至16頁），且為被告所不否認，故原告之上開主張亦
    信為真實。
  (二)被告所生產、販售系爭測試器是否侵害原告所有之系爭專利
    權？茲分述如下：
  1.依據經濟部智慧財產局於94年10月5 日所製訂之「專利侵害
    鑑定要點」中所提：一般專利鑑定採用之判斷原則為全要件
    原則、均等論及禁反言原則等3 步驟。其中全要件原則係分
    析專利權之申請專利範圍其所有之構成要件，以及鑑定對象
    之所有構成要件，並逐一加以比對，若待鑑定分析對象具有
    申請專利範圍的每一個構成要件，且其技術內容相同就認定
    兩者為相同。若待鑑定分析對象欠缺申請專利範圍的某構成
    要件，再以均等論比對是否為等效物，當實質上為同一技術
    手段或方法，同一作用，且產生同一效果時，兩者為等效物
    ；或兩者中有等效置換性，而為熟習該項技術者所能輕易完
    成時，兩者則為均等物。若此2 步驟之均等論判定逆轉為侵
    權時，須再利用禁反言原則加以確認，當專利權人對專權範
    圍之主張有前後矛盾時，則適用禁反言原則；又禁反言原則
    適用於申請專利範圍之縮減補正，且申請專利過程或核准後
    ，專利權人有放棄之事實，即不得再行主張。又侵權成立與
    否的判斷，乃根據比對案申請時之專利法第56條第3 項中規
    定：「發明專利權範圍，以說明書所載之申請專利範圍為準
    ，於解釋申請專利範圍時，並得審酌發明說明及圖武」，亦
    即是否侵犯發明專利權，基本上定要將待分析物之產品和比
    對案之發明專利權說明書所載之申請專利範圍進行比對，始
    能確定侵權是否成立。當發明專利權說明書中載有包含獨立
    項（Ind- ependent Claim ）與附屬項（Dependent Claim
    ）等多個申請專利範圍時，僅需其中任何1 個申請專利範圍
    被裁定遭到侵權時，整個侵權案就可成立。而由於附屬項係
    依附於獨立項的關係，故在進行專利侵權比對時，最簡單檢
    驗侵權成立與否的方式，則係僅需將被告產品與專利權的申
    請專利範圍之獨立項進行比對即可，亦即發明專利權說明書
    中的申請專利範圍基本上決定專利權利的範圍。
  2.原告所有之系爭專利權之專利範圍共有5 項（參見前述專利
    公報；本院卷一第20至23頁），其中第1項為獨立項，第2至
    5 項為附屬項。第1 項為1 種具有全球定位系統（GPS ）接
    收器及使用無線通訊之聯合式雷達與雷射檢測器，其內含1
    信號接收模組（A ）及1 資訊顯示器模組（B ）。又信號接
    收模組包含1 信號處理單元（A1），用以檢測1 透過1 號角
    天線（A2）被接收到之信號；1 雷射接收單元（A3），用以
    接收1雷 射信號；1 中央處理器單元（A4），用以控制透過
    該信號處理單元，以及該雷射接收單元被接收到之信號的檢
    測，分析該等被檢測到之信號，及輸出該被檢測到之信號的
    資訊資料；及1 資訊傳輸單元（A5），用以無線地發送從該
    中央處理器單元輸出的資訊資料。資訊顯示器模組則包含1
    資訊接收單元（B1），用以接收從該信號接收模組之資訊傳
    輸單元被無線傳送的資訊資料；1GPS引擎（B2），用以檢測
    從1 衛星發送的GPS 資料；1 記憶體單元（B3），用以儲存
    用來指示1 行進中交通工具之位置的座標資量；1 聲響指示
    單元（B4），用以以可聽聞方式輸出透過該資訊接收單元被
    接收到或透過該GPS 引擎被檢測到之資料；1 視覺顯示器單
    元（B5），用以視覺地顯示透過該資訊接收單元被接收或透
    過該GPS 引擎被檢測之資料；及1 中央處理器單元（B6），
    用以根據透過該資訊單元被接收到或透過該GPS 引擎被檢測
    到之資料控制該視覺顯示器單元及該聲響指示單元的操作。
  3.本件待鑑定物即被告所製造、販售之系爭測速器（因室外主
    機故障而無法與室內主機完成連線，故室外主機依照說明書
    的內容進行鑑定），基於全要件原則，專利範圍中的（A ）
    信號接收模組，即對應到待鑑定產品的室外主機，且室外主
    機中的技術特徵完全與申請專利範圍中的（A1）至（A5）對
    應。專利範圍中的（B ）資訊顯示器模組，即對應到待鑑定
    產品的室內主機，且室內主機中的技術特徵完全與申請專利
    範圍中的（B1）至（B6）對應，同時待鑑定產品的室內主機
    與室外主機使用無線方式通信，亦對應到申請專利範圍。基
    於全要件原則，申請專利範圍與待鑑定產品，符合文義讀取
    ，同時因為被告未主張適用逆均等論，故2 待鑑定對象均落
    入系爭專利權之專利範圍，此有臺大嚴慶齡中心97年8 月4
    日工研字第0970697 號函附之專利鑑定報告在卷可資參照（
    見本院卷二第51頁及卷外放之鑑定報告）。從而，被告冠雄
    公司所生產、販售之系爭測速器已落入原告系爭專利權之專
    利範圍，應無疑義。
  4.被告雖辯稱系爭專利權之技術於申請專利前，業經原告在93
    年7 月、9 月間所刊登之廣告中予已揭露，故系爭專利權之
    申請顯然違反專利法第22條第1 項第1 款之新穎性規定云云
    。然觀被告所提出之93年7 月、同年9 月出刊之Taiwan
    Motor 超越車訊雜誌影本內有關原告瑞憶公司或其他公司產
    品廣告（參見本院卷一第61頁至第65頁、本院卷二第59頁至
    第60頁），可發現該廣告僅有各產品型號、名稱、外觀照片
    及功能特色、價格等說明，並未揭示各產品所包含之元件及
    元件間運作方式，尚難謂有實體技術內容之揭示，顯無法與
    系爭專利權申請範圍第1 項進行比對，故並不足以證明系爭
    專利不具新穎性或進步性。另被告並未提出所稱另一廠商於
    93年9 月間刊登之廣告已出現與系爭專利具相同電路圖之產
    品實物，且由卷附之廣告均無法認定有實體技術內容之揭示
    ，被告此部分所辯亦乏實據。此外被告復未能提出其他證據
    以證明原告所製造之系爭專利產品係於系爭專利權申請前即
    已公開販售而有違新穎性，故被告之上開抗辯，經核尚不足
    採。況就被告抗辯同業前就原告之系爭專利業以不具新穎性
    及進步性而提出舉發、提起訴願及行政訴訟，惟業經經濟部
    智慧財產局審定舉發不成立、經濟部駁回被告之訴願及智慧
    財產法院駁回起訴等情，則有經濟部智慧財產局專利舉發審
    定書及智慧財產法院97年度行專訴字第15號判決附卷可參（
    見本院卷二第84至85頁、第97至102 頁），故原告所有之系
    爭專利權經核既無被告所辯自始不存在或無效之情形，被告
    以此抗辯其無侵權可言云云，自無足採。
  5.基上所述，原告所有之系爭專利權既無自始不存在或無效之
    情形，且被告所生產、製造之系爭測試器確已落入系爭專利
    權之專利範圍，故被告生產、販售系爭測試器，業已侵害原
    告所有之系爭專利權，應堪認定。
  6.至被告抗辯原告之經銷商「旭益汽車實業有限公司」、「車
    寶貝汽車百貨股份有限公司」於系爭專利申請前即應已販售
    93年9 月份「超越車訊」雜誌所刊登廣告之「征服者GPS 全
    頻衛星雷達GPS GT2 」產品，又該產品已揭露系爭專利技術
    ，請求函查該經銷商係於何時販售，以證系爭專利不具新穎
    性云云。惟如前述，93年9 月出刊之Taiwan Motor超越車訊
    雜誌內之產品廣告固可發現該廣告之原告各產品型號、名稱
    、外觀照片及功能特色、價格等說明，惟其並未揭示各產品
    所包含之元件及元件間運作方式，尚難謂有實體技術內容之
    揭示，顯無法與系爭專利權申請範圍第1 項進行比對，已難
    以此作為系爭專利不具新穎性之理由；又被告並未提出上開
    經銷商販售之「征服者GPS 全頻衛星雷達GPS GT2 」產品實
    物，且難以證明原告之經銷商所販售之產品實物即係上開刊
    物廣告之產品而具有證據同一之關連性，自難以相互佐證系
    爭案申請前業已公開且有不具新穎性之情事，故原告請求函
    查原告之經銷商係於何時販售「征服者GPS 全頻衛星雷達GP
    SGT2」一節，本院認無必要，亦併敘明。
  (三)按專利法第84條第1 項前段規定，發明專利權受侵害時，專
    利權人得請求賠償損害，其性質為侵權行為損害賠償，須加
    害人有故意或過失始能成立，最高法院著有93年台上字第22
    92號判決可資參照。經查，被告冠雄公司自承係於95年2 月
    起即開始出售系爭測試器，而於95年9 月間接獲原告瑞憶公
    司之警告函後即未再銷售，並將產品更改等語（見本院卷二
    第142 頁、第143 頁），顯見被告冠雄公司係專門從事製造
    、販售測速器相關產品者，則其理應於製造、銷售測速器相
    關產品時，注意其所製造、銷售產品所應用之技術，是否業
    經經濟部智慧財產局公告為他人之專利權在案，以避免侵害
    他人之專利權；又原告所有之系爭專利權之公告日為95 年2
    月1 日，而被告自承其於95年2 月起即開始出售其所生產之
    系爭測試器，足見被告製造、出售系爭測速器時，原告所有
    之系爭專利權業經經濟部智慧財產局公告在案，然被告竟疏
    未注意查閱相關公告以避免侵害原告所有之系爭專利權，故
    被告侵害原告系爭專利權之行為，至少即具有過失，應可認
    定。
  (四)又按「發明專利權受侵害時，專利權人得請求賠償損害，並
    得請求排除其侵害，有侵害之虞者，得請求防止之」、「依
    前條請求損害賠償時，得就下列各款擇一計算其損害：一依
    民法第216 條之規定。但不能提供證據方法以證明其損害時
    ，發明專利權人得就其實施專利權通常所可獲得之利益，減
    除受害後實施同一專利權所得之利益，以其差額為所受損害
    。二依侵害人因侵害行為所得之利益。於侵害人不能就其成
    本或必要費用舉證時，以銷售該項物品全部收入為所得利益
    。」，專利法第84條第1 項、第85條第1 項分別定有明文。
    查：
  1.被告冠雄公司陳稱該公司自95年2 月起至95年9 月止，共出
    售系爭測試器約128 台，每台獲利約700 元等情，原告就被
    告冠雄公司之每台獲利金額並未爭執，惟就銷售數量有疑而
    請求本院函查被告冠雄公司之經銷商即訴外人八百屋、金弘
    笙實業有限公司（下稱金弘笙公司）及布塞車汽車百貨有限
    公司（下稱布塞車公司）之實際銷售情形，嗣經八百屋函覆
    及檢送自95年2 月起至97年12月31止，該公司向被告所購入
    系爭龍族五衛星GPS 全頻警示器產品之資料計購入311 台等
    情（見本院卷二第202 頁至第217 頁）；金弘笙公司則函覆
    該公司於95年間並未向被告購買系爭測試器，系爭測試器來
    源係布塞車公司、又其公司之進銷貨物相當繁雜，對本院所
    詢事項不甚明瞭，謹提出於96年起迄今與被告間之交易發票
    影本共22張供參等語（見本院二卷第177 頁、第231 頁）；
    布塞車公司函覆該公司於95年間向被告購入系爭測試器100
    台，每台購入價格為3,800 元，又與被告公司交易品項種類
    頗多，資料甚為繁雜，謹提出公司自95年起迄今與被告間之
    交易發票45張供酌等語（見本院卷二第192 頁、第254 頁至
    第277 頁）；依此顯示八百屋及布塞車公司函覆分別向被告
    購入之系爭測試器為311 台、100 台，而金弘笙公司及布塞
    車公司則以其餘所檢附之交易發票等資料因無法判斷與銷售
    系爭測試器有關而為回覆；又由原告對金弘笙公司所函覆於
    95年間購入之系爭測試器來源係布塞車公司一節並無意見，
    且對八百屋、布塞車公司函覆銷售數量311 台、100 台亦無
    異議，而請求再加計被告陳報之銷售數量46台（原告先自行
    扣除被告出售予八百屋而重覆計算之數量），主張被告銷售
    侵權產品之數量計457 台等語（見本院卷第221 頁），足見
    原告對上開被告之經銷商八百屋、金弘笙、布塞車公司之函
    覆及被告陳報之銷售數量均無意見，並以此為計算被告獲利
    之銷售數量，本院斟酌金弘笙公司及布塞車公司函覆自96年
    起迄今向被告購入之產品繁雜，及其等公司提出之發票品名
    、購入價額核與系爭測試器之品名及被告自承之售價或布塞
    車公司函覆之購入價格有別，而無法認定確與系爭測試器相
    關，且原告並無提出其他證據證明被告除上開457 台外，尚
    有銷售系爭測試器之實際數量，故認原告僅以上開八百屋、
    布塞車公司所銷售數量311 台、100 台，加計被告陳報之數
    量46台，主張被告銷售侵權產品之數量計457 台，應屬可採
    。至被告雖抗辯八百屋函覆之資料係被告所有販售龍族五系
    列產品之銷售資料，並非與系爭專利有關者之系爭「龍族五
    衛星GPS 全頻警示器」銷售資料，而系爭測試器之銷售數量
    僅87台，並自95年9 月接獲原告警告函後即未再銷售系爭測
    試器而將產品改良云云。惟查，本院就被告實際銷售系爭測
    試器予八百屋之情形業已再次函詢八百屋公司，並經該公司
    確認後具體函覆系爭測試器銷售數量，有八百屋前後函文足
    稽（見本院卷二第164 頁至第170 頁、第202 頁至第217 頁
    ），又原告以八百屋之第2 次函文計算被告實際銷售並無違
    誤，而觀諸被告於本件訴訟中始終否認有侵權之情事，亦難
    信其在接獲原告警告函後即不再銷售系爭測試器而僅有銷售
    87台及嗣後有加以改良之情，況其始終未能舉證以實其說，
    且所辯與其經銷商八百屋函覆資料相左而要難採信。從而，
    原告本於被告自承販售系爭測試器每台獲利平均為700 元，
    主張被告冠雄公司共計販售457 台，獲利為319,900 元（計
    算式＝457 台×700 元），應屬可採。
  2.另原告主張被告在明知原告有系爭專利權下，仍持續製造、
    銷售系爭測速器，認被告之侵權行為係屬故意，而依專利法
    第85條第3 項之規定，請求被告應賠償上開損害額3 倍云云
    。然按當事人主張有利於己之事實者，就其事實有舉證之責
    任，民事訴訟法第277 條前段定有明文。本件原告就上開有
    利於己之事實，僅泛言陳稱被告明知其有系爭專利權仍持續
    銷售，應係故意侵害原告之專利權云云，惟未能舉證證明，
    故原告主張被告製造、販售系爭測速器係故意侵害原告之系
    爭專利權云云，尚非可採。從而，原告主張被告故意侵害系
    爭專利權，依專利法第85條第3 項之規定，應賠償損害額之
    3 倍云云，即無理由。
  3.綜上，原告請求被告冠雄公司賠償319,900 元範圍內，應屬
    有據。而被告丙○○為被告冠雄公司之負責人，被告冠雄公
    司係從事製造及販售侵害系爭專利之系爭測試器之業務，此
    製造、銷售之侵權行為既屬被告冠雄公司之業務執行範疇，
    被告丙○○自應依公司法第23條第2 項之規定負連帶賠償之
    責。故原告請求被告應連帶給付原告上開金額，並因本件損
    害賠償之債係屬無確定給付期限，爰請求被告應自起訴狀繕
    本送達翌日即95年12月13日（見本院卷一第30頁）至清償日
    止，按週年利率百分之5 計算之利息，為有理由，應予准許
    ，原告逾此範圍之請求，則屬無據，應不准許。
六、綜上所述，原告基於專利法第84條第1項、第85條第1項、公
    司法第23條之規定，請求被告應連帶給付原告319,900 元，
    及自95年12月13日至清償日止之遲延利息，為有理由，應予
    准許，逾此範圍所為之請求，為無理由，應予駁回。又本判
    決第1 項被告應連帶給付之金額未逾50萬元，依民事訴訟法
    第389 條第1 項第5 款規定，應依職權宣告假執行。至原告
    雖聲請就勝訴部分為假執行之宣告等語，惟本院既已依職權
    宣告假執行，因認原告此部分聲請，僅為促請本院為職權發
    動，併予敘明。另被告雖聲明願供擔保請准宣告免為假執行
    ，經核與法律規定相符，亦酌定相當之擔保金額宣告之。至
    於原告敗訴部分，該部分假執行之聲請，已失所附麗，不應
    准許。
七、本件事證已臻明確，兩造其餘攻擊防禦方法及所舉未經援用
    之證據，經本院斟酌後，認為均不足以影響本判決之結果，
    爰不一一論述，併此敘明。
八、據上論結，本件原告之訴為一部有理由，一部無理由，依民
    事訴訟法第79條、第85條第2項、第389條第1項第5款、第39
    2 條第2項，判決如主文。
中    華    民    國    98    年    12    月    31    日
                  民事第四庭  審判長法  官  黃宏欽
                                    法  官  陳樹村
                                    法  官  楊淑珍
以上正本係照原本作成。
如不服本判決，應於送達後20日內，向本院提出上訴狀並表明上
訴理由，如於本判決宣示後送達前提起上訴者，應於判決送達後
10日內補提上訴理由書（須附繕本）。
中    華    民    國    98    年    12    月    31    日
                                    書記官  吳良美

司法院資訊處製作；財團法人民間司法改革基金會備份。
